---
title: "Report Entom Forense"
output:
  html_document:
    df_print: paged
  pdf_document: default
  word_document: default
date: "2022-08-27"
---

```{r setup, include=FALSE}
knitr::opts_chunk$set(message = FALSE, warning = FALSE)
library(spData)
library(raster)
library(tidyverse)
library(sf)
library(tidyverse)
library(geobr)
library(tmap)
library(lubridate)
```

## Mapa

### Relacionar a ocorrência das espécies encontradas com a região de origem dos cadáveres humanos recepcionados pelo Instituto Médico Legal de Palmas, estado do Tocantins;


```{r echo=FALSE, message=FALSE, warning=FALSE}
df <-
  read.csv("data/casos_3.csv")

cases_by_city <- df %>%
  rename(mun = municipio) %>%
  group_by(mun) %>%
  count() %>%
  mutate(mun = tolower(mun))

mun <- read_municipality(code_muni = "TO", year = 2010)

mun <- mun %>%
  mutate(name_muni_2 = tolower(name_muni))

sf_with_cases <- mun %>%
  left_join(cases_by_city, by = c("name_muni_2" = "mun")) %>%
  replace_na(list(n = 0))

mapa_casos <- tm_shape(sf_with_cases) +
  tm_fill(col = "n", title = expression("Número de cadáveres"), palette = "GnBu") +
  tm_borders() +
  tm_compass(type = "8star", position = c("right", "top"), size = 2.5)
# tm_scale_bar(breaks = c(0,50,100), text.size = 0.5, position = c("right", "bottom"))

mapa_casos
```

### Análise Descritiva, média mediana e moda

```{r echo=FALSE}
casos <- read_csv('data/casos_3.csv')

tabela_resumida <- casos %>% 
  dplyr::select(especie, abundancia) %>%
  group_by(especie) %>%
  summarise(abundancia = sum(abundancia)) %>% 
  arrange(abundancia) 

tabela_resumida
```

### Quartis 1st Qu,; Median; 3rd Qu.

```{r echo=FALSE}

summary(tabela_resumida)  

```

### Determinar a ocorrência das espécies associadas aos cadáveres humanos recepcionados pelo Instituto Médico Legal de Palmas-TO, a cada mês, por um período de 13 meses;

- Interessante ressaltar para os meses de Dezembro e julho, percebe-se uma maior abundância
```{r, echo=FALSE}

casos <- read_csv('data/casos_3.csv')

casos$`data_ a_coleta` <- as.POSIXct(casos$`data_ a_coleta`, format = "%d/%m/%Y")
casos$mes <- month(casos$`data_ a_coleta`, label=TRUE)

casos_por_mes <- casos %>% 
  group_by(mes = month(casos$`data_ a_coleta`, label=TRUE)) %>%
  summarise(Abundância = sum(abundancia))
  

ggplot(casos_por_mes, aes(mes, Abundância, fill = Abundância)) +
  geom_bar(binwidth = 1, stat = "identity") +
  theme_light() +
  #scale_fill_gradient(low = "lightgray", high = "black") +
  #facet_wrap(~espécie) +
  ylab("Abundância") +
  xlab("Mês") +
  theme(axis.text.x = element_text(angle = 45, vjust = 1, hjust = 1)) +
  coord_polar()+
  theme_classic()
```

### Relacionar a ocorrência das espécies encontradas ao tipo de ambiente de origem dos cadáveres humanos recepcionados pelo Instituto Médico Legal de Palmas, estado do Tocantins;


```{r echo=FALSE}
count_zone <- casos %>% 
  group_by(`zona_nao urbana_urbana`) %>%
  summarise(abundancia = sum(abundancia),
            riqueza = n_distinct(especie)) %>% 
  arrange(abundancia)
```

#### Abundância por zona

```{r echo=FALSE}

ggplot(count_zone) +
 aes(x = `zona_nao urbana_urbana`, y = abundancia) +
 geom_col(size=.1, fill="#69b3a2", color="black", alpha=.4) +
 labs(y = "Abundância") +
 theme_classic()
```

#### Riqueza por zona

```{r echo=FALSE}
ggplot(count_zone) +
 aes(x = `zona_nao urbana_urbana`, y = riqueza) +
 geom_col(size=.1, fill="#69b3a2", color="black", alpha=.4) +
 labs(y = "Riqueza") +
 theme_classic()
```

### Relacionar a ocorrência das espécies encontradas aos estágios de decomposição dos cadáveres humanos recepcionados pelo Instituto Médico Legal de Palmas-TO;


```{r echo=FALSE}
decomposição <- casos %>% 
  group_by(estagios_de_decomposicao) %>%
  summarise(abundancia = sum(abundancia),
            riqueza = n_distinct(especie)) %>% 
  arrange(abundancia) 

decomposição
```

#### Abundância

```{r echo=FALSE}
decomposição$estagios_de_decomposicao <- 
  factor(decomposição$estagios_de_decomposicao,
         levels = c("fresco", "gasoso", "coliquativo", "restos",
         "carbonizado", "mumificado"))

ggplot(decomposição) +
 aes(x =`estagios_de_decomposicao`, y = abundancia) +
 geom_col(size=.1, fill="#69b3a2", color="black", alpha=.4) +
 labs(x = "Estágios de decomposição", y = "Abundância") +
 ggtitle("Abundância por estágio de decomposição") +
 theme_classic()
```

### Riqueza

```{r echo=FALSE}
ggplot(decomposição) +
 aes(x = `estagios_de_decomposicao`, y = riqueza) +
 geom_col(size=.1, fill="#69b3a2", color="black", alpha=.4) +
 labs(x = "Estágios de decomposição", y = "Riqueza") +
 ggtitle("Riqueza das espécies por estágio de decomposição") +
 theme_classic()
```


